最高法院民事裁定　　　　　　九十四年度台抗字第一０七０號
　　抗　告　人　英屬維京群島商漢登企業有限公司台灣分公司
　　法定代理人　孔金康
　　訴訟代理人　楊美玲律師
上列抗告人因債務人甲○○與相對人富邦資產管理股份有限公司
間清償債務執行事件，就除去租賃，聲明異議，對於中華民國九
十四年九月六日臺灣高等法院臺中分院裁定（九十四年度聲字第
九六號），提起抗告，本院裁定如下：
    主  文
抗告駁回。
抗告程序費用由抗告人負擔。
    理  由
按對於抗告法院所為抗告有無理由之裁定再為抗告，僅得以其適
用法規顯有錯誤為理由，並應經原法院之許可；此項許可，以原
裁定所涉及之法律見解具有原則上之重要性者為限，此觀強制執
行法第三十條之一準用民事訴訟法第四百八十六條第四項、第五
項之規定自明。本件抗告人因承租債務人甲○○所有坐落彰化縣
彰化市○○路四九三、四九四地號土地及其上建號二六九號、門
牌為彰化縣彰化市○○路一四六號建物（下稱系爭不動產），然
因甲○○將之提供台北銀行股份有限公司（下稱台北銀行）設定
抵押貸款，因未按期清償，為相對人聲請台灣彰化地方法院（下
稱彰化地院）執行拍賣，因第一次拍賣無人應買，經相對人聲請
彰化地院除去抗告人之租賃，抗告人聲明異議，為彰化地院駁回
其聲明異議，其不服提起抗告，原法院以：抗告人雖主張其早於
民國八十七年間即承租系爭不動產，然該租約已於九十年九月三
十日屆滿，其雖與甲○○再於九十年十月一日訂立新租約，然該
租約之租金及租期已與原八十七年間之租約不同，為不同之新租
約，且係訂立於甲○○於八十九年二月四日就系爭不動產設定抵
押權之後，又對債權人即相對人拍賣系爭不動產有影響，自有民
法第八百六十六條及司法院院字第一四四六號解釋之適用，彰化
地院自得依聲請將其租賃予以除去，相對人依法行使其權利，無
違反其誠信原則可言，至於抗告人之損失，依債之相對性，不能
對抗相對人，應由債務人負責等語，因認其抗告無理由，駁回其
抗告。其不服，提起再抗告，係以：其確於八十七年九月十六日
即與甲○○簽訂租約，租期至九十年九月三十日屆滿，欲於租期
屆滿時，雙方同意續約，租期自九十年十月一日起至九十五年九
月三十日止，其與甲○○之租賃關係一直存續中，並無租約成立
於八十九年二月二十四日系爭不動產之抵押權設定之後情事，本
件無民法第八百六十六條及司法院院字第一四四六號解釋之適用
，而其租約一直存續中，故相對人之債權讓與人台北銀行股份有
限公司於設定系爭抵押權時，應已明知系爭不動產已有出租情事
，仍要求債務人甲○○故意簽立不實之約定書，保證無系爭不動
產無他人任何權利存在云云，顯然違反誠實信用及公平原則，應
無保護之必要，且其為續租，曾重新整修裝潢系爭不動產，除去
其租賃將造成其巨大損失云云，為其論據。原法院以抗告人再為
抗告所陳理由並無所涉及之法律見解具有原則上重要性之情事，
因認其再抗告不應許可，以裁定予以駁回，經核於法並無違誤。
抗告論旨，指摘原裁定不當，求予廢棄，非有理由。
據上論結，本件抗告為無理由。依強制執行法第三十條之一，民
事訴訟法第四百九十五條之一第一項、第四百四十九條第一項、
第九十五條、第七十八條，裁定如主文。
中　　華　　民　　國　九十四　年　 十一 　月 　十七 　日
                      最高法院民事第八庭
                          審判長法官  朱　建　男
                                法官  顏　南　全
                                法官  許　澍　林
                                法官  袁　靜　文
                                法官  鄭　傑　夫
      本件正本證明與原本無異
                                      書  記  官
中　　華　　民　　國　九十四　年　 十一 　月　 三十 　日
                                                Ａ
